# CB 转股收益

提问人：wx_5cbd6a2767a5 时间：2023-05-18 10:49:56
我持有一年期总额为 100 万人民币的CB，年利率8%，到期自动转为普通股。
若一年内发生qualified financing，则CB自动按新一轮融资价格的75%转为普通股。
请教陈版主，若后续按75%转为普通股，可否对25%部分的gain确认为投资收益？谢谢。

回答人：chenyiwei
由于转股价格并不固定，取决于最近一年内的融资估值，这并不是投资人或者发行方可以控制的，故对于投资方而言，该项可转债投资应分类为以公允价值计量且其变动计入损益的金融资产，持有期间需确认公允价值变动。你说的“25%部分的gain”应当会体现在届时的公允价值变动损益中。

提问人：wx_5cbd6a2767a5 时间：2023-05-22 11:04:51
如果同时CB、warrant、preferred shares，可以将CB/warrant指定为以公允价值计量且其变动计入损益的金融资产，而将preferred shares指定为以公允价值计量且其变动计入其他综合收益的金融资产吗

回答人：chenyiwei
理论上可以，但实务中少见。